Inventaris van het archief van de Rijksmunt, (1909) 1910-1994
Nationaal Archief, Den Haag
- Stukken betreffende bijzondere onderwerpen, B.
  - Overige taken 's Rijks Munt, B.11
    - Advisering over muntwetgeving, B.11.2
      - Nederland, B.11.2.1
        - Stukken betreffende de totstandkoming van de wet van 14 oktober 1982 houdende de buitenomloopstelling van de cent en afschaffing van het recht van aanmunting van dukaten en de behandeling ervan in de Tweede Kamer, 1981-1982; 2632; omslag
        - Stukken betreffende wetswijzigingen in verband met de invoering van een 50 guldenstuk, 1982-1984; 2633; omslag
        - Stukken betreffende de totstandkoming van de Muntwet 1987, 1984-1990; 2634; omslag
      - Nederlandsch-Indië, B.11.2.2
        - Stukken betreffende de totstandkoming van de Indische Muntwet 1910, 1909-1910; 2635; omslag
      - Suriname, B.11.2.3
        - Stukken betreffende het aandeel van de muntcommissie 1945 in de totstandkoming van de Surinaamse Muntwet 1949, 1945-1949; 2636; omslag
      - Andere landen, B.11.2.4
        - Correspondentie betreffende muntwetgeving in het buitenland, 1948-1965; 2637; omslag
    - Onderzoekingen naar valse munt en vervalste stempels, B.11.3
      - Nederland, B.11.3.1
        - Stukken betreffende onderzoekingen door 's Rijks Muntmeester naar vermeende valse munten in circulatie in Nederland, 1910-1994; 2638-2695; 6 pakken en 52 omslagen
          - Januari-juni 1910, 2638; omslag
          - Juli-december 1910, 2639; pak
          - Januari-December 1911, 2640; pak
          - Januari-December 1912, 2641; pak
          - 1913, 2642; pak
          - 1914, 2643; omslag
          - 1915, 2644; omslag
          - 1916, 2645; omslag
          - 1917, 2646; omslag
          - 1918, 2647; omslag
          - 1919, 2648; omslag
          - 1920, 2649; omslag
          - 1921, 2650; omslag
          - 1922, 2651; omslag
          - 1923, 2652; omslag
          - 1924, 2653; omslag
          - 1925, 2654; omslag
          - 1926, 2655; omslag
          - 1927, 2656; omslag
          - 1928, 2657; omslag
          - 1929, 2658; omslag
          - 1930, 2659; omslag
          - 1931, 2660; omslag
          - 1932, 2661; omslag
          - 1933, 2662; omslag
          - 1934, 2663; omslag
          - 1935, 2664; omslag
          - 1936, 2665; omslag
          - 1937, 2666; omslag
          - 1938, 2667; omslag
          - 1939, 2668; omslag
          - 1940, 2669; omslag
          - 1941, 2670; omslag
          - 1942-1947, 2671; omslag
          - 1948, 2672; omslag
          - 1949, 2673; omslag
          - 1950, 2674; omslag
          - 1951, 2675; omslag
          - 1952, 2676; omslag
          - 1953, 2677; omslag
          - 1954, 2678; omslag
          - 1955, 2679; omslag
          - 1956, 2680; omslag
          - 1957-1959, 2681; omslag
          - 1960-1963, 2682; omslag
          - 1964-1966, 2683; omslag
          - 1967-1969, 2684; omslag
          - 1970-1971, 2685; omslag
          - 1972, 2686; omslag
          - 1973, 2687; omslag
          - 1974, 2688; omslag
          - 1975, 2689; pak
          - 1976, 2690; pak
          - 1977, 2691; omslag
          - 1978, 2692; omslag
          - 1979, 2693; omslag
          - 1980-1981, 2694; omslag
          - 1983-1989, 2695; omslag
        - Correspondentie met officieren van Justitie betreffende onderzoekingen naar vermeende valse munten in circulatie in Nederland, 1910-1929; 2696-2698; 3 omslagen
          - 1910-1915, 2696; omslag
          - 1916-1921, 2697; omslag
          - 1912-1929, 2698; omslag
        - Stukken betreffende onderzoekingen door 's Rijks Muntmeester naar vermeende valse munten in circulatie in Nederland toegezonden door de Nederlandse Centrale inzake falsificaties te Amsterdam, 1924-1955; 2699-2710; 12 omslagen
          - 1924-1927, 2699; omslag
          - 1928-1931, 2700; omslag
          - 1932-1934, 2701; omslag
          - 1934, 2702; omslag
          - 1935, 2703; omslag
          - 1936, 2704; omslag
          - 1937, 2705; omslag
          - 1938, 2706; omslag
          - 1939, 2707; omslag
          - 1940, 2708; omslag
          - 1941-1947, 2709; omslag
          - 1949-1951,1955, 2710; omslag
        - Stukken betreffende onderzoekingen door 's Rijks Muntmeester naar vermeende valse munten in circulatie in Nederland toegezonden door het ministerie van Justitie, 1957-1985; 2711-2714; 4 omslagen
          - 1954-1955, 2711; omslag
          - 1957-1960, 2712; omslag
          - 1961-1971, 2713; omslag
          - 1972-1985, 2714; omslag
        - Stukken betreffende uitspraken van 's Rijks Muntmeester in het proces tegen J.J. Timmer inzake valsmunterij, 1910; 2715; omslag
        - Stukken betreffende uitspraken van 's Rijks Muntmeester in processen inzake valsmunterij, 1911-1924; 2716; omslag
        - Stukken betreffende uitspraken van 's Rijks Muntmeester in het proces tegen M. Macphail c.s. inzake de productie van valse guldens, 1925; 2717; omslag
        - Correspondentie betreffende de ten behoeve van het onderwijs in de handel gebracht plastic munten en de daarmee gepleegde fraude, 1954-1965; 2718; omslag
        - Correspondentie betreffende de handel in naslagen van gouden munten, 1958-1968; 2719-2720; 2 pakken
          - 1958-1961, 2719; pak
          - 1962-1968, 2720; pak
        - Correspondentie betreffende gouden naslagen van munten alsmede het ten onrechte gebruiken van munttekens en muntmeestertekens, 1970-1972; 2721; omslag
        - Stukken betreffende onderzoekingen door 's Rijks Muntmeester naar afslagen van vervalste waarborg-, ijk- en zegelstempels en afslagen van vervalste stempels met meestertekens, 1910-1945; 2722-2725; 1 pak en 3 omslagen
          - 1910-1913, 2722; omslag
          - 1917-1921, 2723; pak
          - 1922-1923, 2724; omslag
          - 1924-1945, 2725; omslag
        - Stukken betreffende de derde internationale conferentie ter bestrijding van valsmunterij te Den Haag, 1950; 2726; omslag
        - Stukken betreffende de vierde internationale conferentie ter bestrijding van valsmunterij te Kopenhagen, 1961; 2727; pak
      - Nederlandsch-Indië, B.11.3.2
        - Reglement en voorschriften betreffende het Centraal Bureau ter Bestrijding van de Valsche Munterij te Batavia, 1932; 2728; omslag
        - Stukken betreffende onderzoekingen door 's Rijks Muntmeester naar vermeende valse munten in circulatie in Nederlandsch-Indië, 1910-1939; 2729-2730; 2 pakken
          - 1910-1928, 2729; pak
          - 1929-1939, 2730; pak
        - Stukken betreffende de voorbereidingen voor het door 's Rijks Muntmeester voorgenomen onderzoek naar valse guldens in omloop in Nederlandsch-Indië met de door P. Pander ontworpen beeldenaar van Koningin Wilhelmina, 1916-1917; 2731; omslag
        - Jaarverslagen van het Centraal Bureau ter Bestrijding van de Valsche Munterij te Batavia, 1931-1938; 2732; omslag
        - Circulaires van het Centraal Bureau ter Bestrijding van de Valsche Munterij te Batavia, 1932-1940; 2733; pak
        - Stukken betreffende het onderzoek door 's Rijks Muntmeester naar valse guldens en ½ guldens met de beeltenis van Koningin Wilhelmina naar P. Pander in beslag genomen in de Lampongsche districten, 1910-1911; 2734; omslag
        - Stukken betreffende valse rijksdaalders 1870 en 1874 vervaardigd te Priaman, 1916-1919; 2735; omslag
        - Stukken betreffende in China vervaardigde en in Nederlandsch-Indië verspreide valse Nederlandse munten, 1917-1919; 2736; omslag
        - Stukken betreffende het onderzoek naar valse ½ guldens 1922, 1930-1933; 2737; omslag
        - Stukken betreffende het onderzoek naar in China geslagen en in Nederlandsch-Indië en later in Nederland verspreide valse rijksdaalders, 1931-1934; 2738; omslag
    - Verificatie standaardgewicht, B.11.4
      - Stukken betreffende de verificatie van de standaardgewichten van 's Rijks Munt met het standaard-kilogram te Delft door wetenschappelijke onderzoekers of door vertegenwoordigers van het ijkwezen, 1911-1952; 2739; omslag
    - Advisering in geschillen omtrent essaai en allooi, B.11.5
      - Uitspraken van 's Rijks Muntmeester in geschillen van essaai onderzoekingen naar gouden en zilveren voorwerpen, 1910-1950; 2740; omslag
      - Stukken betreffende het verschil van mening tussen de minister van Financiën en 's Rijks Muntmeester over de uitspraak van de laatste in het geschil van essaai tussen de essaieur van het Kantoor van de Waarborg te Utrecht en P. Hallebeek, importeur, te Utrecht, 1927; 2741; omslag
  - Museum, collectie en bibliotheek, B.12
    - Munt- en penningkabinet, museum, B.12.1
      - Algemeen, B.12.1.1
        - Stukken betreffende de totstandkoming van de nota "Beleid museum van 's Rijksmunt", 1986-1987; 2742; omslag
        - Stukken betreffende de renovatie en de uitbreiding van het museum, 1988-1989; 2743; omslag
        - Stukken betreffende de aanschaf van tentoonstellingssystemen en tekeningenkasten ten behoeve van het museum, 1989-1990; 2744; omslag
        - Stukken betreffende de positie van het Museum van 's Rijksmunt na privatisering, 1992; 2745; omslag
      - Algemene correspondentie, B.12.1.2
        - Ingekomen en minuten van uitgegane stukken van het munt- en penningenkabinet, 1910-1981; 2746-2757; 14 omslagen
          - 1910-1911, 2746; omslag
          - 1912-1923, 2747; omslag
          - 1924-1939, 2748; omslag
          - 1940-1949, 2749; omslag
          - 1950-1953, 2750; omslag
          - 1954-1956, 2751; omslag
          - 1957-1959, 2752; omslag
          - 1960-1964, 2753; omslag
          - 1965-1968, 2754; omslag
          - 1969-1972, 2755; omslag
          - 1973-1978, 2756; omslag
          - 1979-1981, 2757; omslag
        - Ingekomen en minuten van uitgegane stukken van het museum van 's Rijks Munt, 1982-1994; 2758-2770; 9 pakken en 4 omslagen
          - 1982, 2758; omslag
          - jan.-juni 1983, 2759; pak
          - juli-dec. 1983, 2760; omslag
          - jan-dec 1984, 2761; pak
          - jan-dec 1985, 2762; pak
          - 1986, 2763; omslag
          - 1987, 2764; pak
          - 1988, 2765; omslag
          - A-Z 1989, 2766; pak
            Nota bene: Correspondentie op naam
          - A-Z 1990, 2767; pak
          - A-Z 1991, 2768; pak
          - A-Z 1992, 2769; pak
          - A-Z 1993, 2770; pak
      - Correspondentie betreffende historische onderwerpen, B.12.1.3
        - Correspondentie betreffende munthistorische onderwerpen, 1927-1963; 2771; pak
        - Correspondentie met F.J. Bingen te Tilburg betreffende gas- en electriciteitspenningen en enkele andere penningen, 1946-1956; 2772; omslag
        - Correspondentie met F.J. Bingen te Tilburg, vanaf 1963 te Capelle aan de IJssel, betreffende munthistorische onderwerpen, 1957-1977; 2773; omslag
        - Correspondentie met diverse personen betreffende de muntslag voor Luxemburg te Brussel en aan 's Rijks Munt te Utrecht, 1966-1969; 2774; omslag
          Nota bene: Gegevens uit deze correspondentie zijn verwerkt in: van dr. J.W. van Hengel, Jaarboek voor Munt- en Penningkunde, jg. 52/53 (1965/66), pp. 46-50
      - Correspondentie met verzamelaars, B.12.1.4
        - Correspondentie met verzamelaars, 1958-1983; 2775-2792; 18 omslagen
          Nota bene: Vanaf 1982 wordt de correspondentie met verzamelaars geleidelijk overgenomen door de conservator; ze is terug te vinden in de correspondentie van het museum
          - 1958-1959, 2775; omslag
          - 1960, 2776; omslag
          - 1961, 2777; omslag
          - 1962, 2778; omslag
          - 1963, 2779; omslag
          - 1964, 2780; omslag
          - 1965, 2781; omslag
          - 1966, 2782; omslag
          - 1967, 2783; omslag
          - 1971, 2784; omslag
          - 1972, 2785; omslag
          - 1973, 2786; omslag
          - 1974, 2787; omslag
          - 1975, 2788; omslag
          - 1976-1978, 2789; omslag
          - 1979-1980, 2790; omslag
          - 1981, 2791; omslag
          - 1982-1983, 2792; omslag
      - Tentoonstellingen en publicaties, B.12.1.5
        - Stukken betreffende tentoonstellingen, 1982-1994; 2793-2794; 2 omslagen
          - "Het nieuwe geld van Nederland" 1982, 2793; omslag
          - "100 jaar vorstinnen op munten en penningen" 1990, 2794; omslag
        - Stukken betreffende de inrichting van een nieuwe afdeling in het muntmuseum inzake de productie van munten en penningen, 1984-1985; 2795; omslag
        - Stukken betreffende de totstandkoming en de receptie van de publicatie "De Nederlandse Dukaat (1586-1986)" van A.A.J. Scheffers, 1985-1987; 2796; omslag
        - Stukken betreffende de deelname van het museum van 's Rijks Munt aan de manifestatie Museum Museum in de jaarbeurs te Utrecht, 1988; 2797; omslag
        - Stukken betreffende de voorbereiding en inrichting van de "expositie van munten en muntstempels van de Westfriese Munt in kasteel Radboud te Medemblik", 1989; 2798; omslag
      - Rondleidingen, B.12.1.6
        - Stukken betreffende rondleidingen, 1972-1988; 2799-2802; 1 pak en 3 omslagen
          - 1972-1974, 2799; pak
          - 1976-1978, 2800; omslag
          - 1979-1981, 2801; omslag
          - 1986-1988, 2802; omslag
    - Collectie, B.12.2
      - Stukken betreffende de catalogisering van de stempels in het munt- en penningkabinet door A.O. van Kerkwijk, directeur van het Koninklijk Kabinet van Munten, Penningen en gesneden stenen, 1917-1918; 2803; omslag
      - Stukken betreffende bruikleenovereenkomsten, 1966-1994; 2804; omslag
      - Notitie van de conservator betreffende de registratie van diverse collecties bij 's Rijks Munt, 1989; 2805; omslag
    - Bibliotheek, B.12.3
      - Correspondentie betreffende de bibliotheek, 1976-1979; 2806; omslag
      - Stukken betreffende klimaatbeheersing in bibliotheek en archiefruimte, 1985-1986; 2807; omslag
  - Diversen, B.13
    - Stukken betreffende het maken van een film door Willy Mullens' Eerste Nederlandsche Filmfabriek over de gemeente Utrecht, met daarin een fragment over Rijks Munt, 1918; 2808; omslag
    - Stukken betreffende de taxatie door de Muntmeester van de waarde van de zilverlading aan boord van het in 1958 gezonken Turkse schip Aydin, 1960; 2809; omslag
    - Stukken betreffende onderzoeken naar de allergie-opwekkende eigenschappen van nikkel, 1966; 2810; omslag
    - Stukken betreffende het bezoek van Koningin Beatrix aan 's Rijks Munt, 1984; 2811; omslag
    - Stukken betreffende vermissingen binnen het bedrijf, 1985-1987; 2812; omslag
    - Stukken betreffende het maken van televisieopnamen in 's Rijks Munt door verschillende omroepen, 1987; 2813; omslag
    - Vergunning voor het lozen van huishoudelijk en bedrijfsafvalwater verleend door de Dienst Water en Milieu van de Provincie Utrecht, 1990-1991; 2814; omslag
    - Hinderwetvergunning voor de gehele inrichting van 's Rijks Munt verleend door de Dienst Ruimtelijke Ordening van de gemeente Utrecht, 1991; 2815; omslag
    - Stukken betreffende de medewerking aan en de sponsoring van de Teleac-serie "De geschiedenis van het geld" in het kader van het Nederlands numismatisch jaar ter gelegenheid van het honderdjarig bestaan van het Koninklijk Nederlands Genootschap voor Munt- en Penningkunde, 1991-1992; 2816; omslag
    - Stukken betreffende de vervaardiging van een bedrijfsfilm over 's Rijks Munt door J.W. Nurmerdor te Deventer, 1993; 2817; omslag
  - Gedeponeerde archieven, B.14
    - Tariefcommissie, B.14.1
      - Notulen van de tariefcommissie, 1963-1975; 2818; omslag
    - ARBO-commissie, B.14.2
      - Notulen van de ARBO-commissie, 1992-1994; 2819; omslag
    - Dienstcommissies, B.14.3
      - Stukken betreffende de informele dienstcommissie, 1962-1969; 2820; omslag
        Nota bene: Ingesteld door 's Rijks Muntmeester op 1 januari 1963
      - Stukken betreffende de instelling van een dienstcommissie, 1970-1972; 2821; omslag
        Nota bene: Ingesteld bij ministeriële beschikking van 11 februari 1972
      - Notulen van de dienstcommissie, met bijlagen, 1972-1985; 2822; omslag
      - Stukken betreffende de instelling van een dienstcommissie nieuwe stijl, 1982-1985; 2823; omslag
        Nota bene: Ingesteld bij ministeriële beschikking van 28 februari 1985
      - Bijlagen bij de notulen van de dienstcommissie nieuwe stijl, 1985-1993; 2824; omslag
      - Notulen van de overlegvergaderingen van de leiding van 's Rijks Munt met de dienstcommissie, 1985-1994; 2825; pak
    - Personeelsverenigingen, B.14.4
      - Statuten en huishoudelijk reglement der Vereeniging van Rijks Munt Ambtenaren (R.M.A.), 1915; 2826; omslag
      - Statuten en huishoudelijk reglement der Neutrale Werklieden Vereeniging bij 's Rijks Munt, 1916; 2827; stuk
      - Huishoudelijk reglement der Personeelsvereeniging van 's Rijks Munt "De Ontspannen Boog", 1946; 2828; omslag
        Nota bene: Opgericht als "Jubileumcommissie in 1943. De Jubileumcommissie verzamelde geld om bij jubilea van personeelsleden een geschenk te kunnen aanbieden
      - Notulen van de ledenvergaderingen van de Personeelsvereniging "De Muntslag", bevat tevens balansen en exploitatieoverzichten van "De Muntslag" en van het Jubileumfonds, 1983-1992; 2829; omslag
        Nota bene: "De muntslag" werd opgericht in 1983. Stukken over de jaren 1993-1994 bij de directiesecretaresse
    - Ideeënbuscommissie, B.14.5
      - Stukken afkomstig van de ideeënbuscommissie, 1956-1987; 2830-2832; 3 omslagen
        - 1956-1965, 2830; omslag
        - 1969-1976, 2831; omslag
        - 1983-1987, 2832; omslag
- Archieven van commissies waarvoor 's Rijks Munt het secretariaat voerde, C.
  - Commissie voor het Muntwezen, C.1
    - Notulen van de vergaderingen van de Commissie voor het Muntwezen, 1902-1958; 2833; 1 deel
    - Stukken betreffende de benoeming van de leden en betreffende de werkzaamheden van Commissie voor het Muntwezen, bedoeld in art.11 van de Muntwet van 28 mei 1901, stbl.130, 1916-1958; 2834; 1 omslag
      Nota bene: Vanaf 1958 werden de werkzaamheden van de Commissie overgenomen door een inspecteur van de Waarborg
  - Commissie van het examen voor essaieur, C.2
    - Notulen van de commissie van het examen voor essaieur over de gehouden examens, 1911-1920; 2835; omslag
    - Stukken afkomstig van de commissie van het examen voor essaieur betreffende afgelegde examens, 1910-1961; 2836-2837; 3 omslagen
      Nota bene: 's Rijks Muntmeester maakte deel uit van de commissie over de jaren 1902-1926 zie: Inventaris van het archief van de Rijksmunt 1803-1926, inv.nr. 1609
      - 1910-1914, 2836; omslag
      - 1916-1921, 2837; omslag
    - Diverse opleidingen en examens, 1921-1924, 1936-1939, 1960-1962; 2838; omslag